# 合并后子公司的账龄

提问人：好网站 时间：2013-10-21 22:08:06
请教请教，非同一控制企业合并下，并入的子公司的账龄该如何划分，如果按实际的账龄来划分，行吗？假如只有母公司和新并入的公司，母公司不存在应收账款，子公司应收账款单体划分为 1 年以内、 1 － 2 年，如果编制合并附注，按实际账龄来，这样会造成看上去附注中应收账款存在逻辑错误。

回答人：chenyiwei
帐龄划分的目的是为分析应收款项的可收回性提供依据。债权在不同主体之间的转移通常不会直接影响应收款项的可收回性，因此在企业合并完成以后，账龄还是延续以前在被购买方的账龄连续计算为宜，这样得出的帐龄分析结果对坏帐准备测试才有意义。对于由此造成的附注中披露帐龄分析表内数据关系可能产生异常的问题，可以通过在附注中补充必要的文字说明和解释加以解决。